# 关于与资产相关的政府补助会计处理

提问人：Waynechen33 时间：2022-08-16 22:07:14
公司收到一项与研发中心建设相关的政府补助 40 万元，补助用于购置研发设备。但实际上公司是拿整个研发中心的投资去申请的，设备总额为 300 万元，所以目前的问题在于这 40 万与资产相关的政府补助对应不到具体的资产，请问后续结转要如何处理呢？

回答人：chenyiwei
理论上比较合理的做法是根据设备投资总额与补助款金额计算一个补助比例（例如40/300=13.33%），将各单项设备投资额乘以补助比例，得到对应于各单项设备的补助金额，由此将补助款计入递延收益，在各该设备的折旧年限内摊销递延收益到其他收益。
如果有少数几项设备的投资金额较大，则基于重要性原则的考虑，也可以将补助款视为对少数大额、重要设备的投资补助，对应于这些少数设备，以简化会计处理。